Minutes et répertoires du notaire Marcel CHANDRU, 28 novembre 1828 - 4 août 1862 (étude III)
Archives nationales
- Minutes de Marcel CHANDRU, 28 novembre 1828 - 4 août 1862; MC/ET/III/1451 - MC/ET/III/1610
  - Minutes. 1851, juin - août, juin - août 1851; MC/ET/III/1573
    - Vente, maison, 5000 f, Soisy-sous-Montmorency (95)., 13 août 1851; MC/ET/III/1573
      Domicile: Paris (Paris) rue Meslay, 14.
      Nom, qualité: (M.) Pasquier, Jacques Alexandre.
      Nom, qualité: (M.) Martin, Francois.
      Profession: chef de cuisine, Paris, Grand-Hotel de Castille, rue de Richelieu, 101.
      Domicile: Paris (Paris) rue des Moineaux, 18
    - Donation entre epoux., 13 août 1851; MC/ET/III/1573
      Domicile: Paris (Paris) rue de l'Arbre-Sec, 22
    - Succession, notoriete., 18 août 1851; MC/ET/III/1573
      Nom, qualité: (M.) Pouhaer, Pierre.
      Profession: garcon de recette, Paris.
      Domicile: Paris (Paris) rue Saint-Denis, 356
    - Quittance, paiement de maison (partie), 236000 f, Paris (Paris) rue du Faubourg-St-Honore, 3., 18 août 1851; MC/ET/III/1573
      Nom, qualité: (personne morale) Gabillot (hoirs).
      Nom, qualité: (Mme ou Mlle) Gaillard, Marie Adelaide Adjutor.
      Nom, qualité: (M.) Gabillot, Charles.
      Nom, qualité: (M.) Texier, Etienne Jules.
      Profession: entrepreneur de maconnerie, Paris.
      Domicile: Paris (Paris) rue de Sevres, 145
    - Mariage., 18 août 1851; MC/ET/III/1573
      Nom, qualité: (M.) Sar, Jean.
      Profession: restaurateur, Paris.
      Domicile: Paris (Paris) rue du Vingt-Quatre-Fevrier, 26.
      Nom, qualité: (M.) Sar, Francois.
      Profession: cultivateur, Sergigny-les-Sainte-Barbe (Moselle), Poix.
      Domicile: Servigny-les-Sainte-Barbe (Moselle) Poix.
      Nom, qualité: (Mme ou Mlle) Chambre, Aimee Julienne.
      Profession: marchande de maree, Paris.
      Domicile: Paris (Paris) rue Montorgueil, 24.
      Nom, qualité: (M.) Chambre, Claude Maurice Philibert.
      Profession: conducteur de diligences.
      Domicile: Paris (Paris) rue Montorgueil, 24
    - Donation entre epoux., 19 août 1851; MC/ET/III/1573
      Nom, qualité: (M.) Lelievre, Rene Simeon Louis.
      Profession: docteur-en-medecine, Saint-Petersbourg (russie).
      Domicile: Saint-Petersbourg (russie).
      Nom, qualité: (Mme ou Mlle) Marzollin, Victorine.
    - Donation entre epoux., 19 août 1851; MC/ET/III/1573
      Nom, qualité: (Mme ou Mlle) Mazollin, Victorine.
      Domicile: Saint-Petersbourg (russie)
    - Testament d'Eloi Johanneau, ancien conservateur des monuments d'art des résidences royales, demeurant place des Vosges, n°9., 21 août 1851; MC/ET/III/1573
      testament; Johanneau, Eloi
    - Procuration acte, substitution, prise de possession de succession., 21 août 1851; MC/ET/III/1573
      Domicile: Paris (Paris) place Saint-Germain-l'Auxerrois, 41.
      Nom, qualité: (M.) Chapotin, Volci.
      Domicile: Gomene (Côtes-d'Armor) Aulnays (les).
      Domicile: Paris (Paris) rue de Hauteville, 33
    - Testament, depot., 21 août 1851; MC/ET/III/1573
      Nom, qualité: (M.) Johanneau, Eloi.
      Profession: conservateur des monuments d'art des residences royales (ancien), Versailles (Yvelines).
      Domicile: Paris (Paris) place des Vosges, 9
    - Procuration par Jean Sabbatier, sténographe de l'Assemblée nationale, demeurant 59, rue Saint-Nicolas-d'Antin, à Édouard François Margéridon, propriétaire et négociant, demeurant 36, rue Saint-Bernard, pour toucher son traitement., 23 août 1851; MC/ET/III/1573
      De l'image fixe à l'image animée (1820-1910), documents du Minutier central des notaires de Paris relatifs à l'histoire des photographes et de la photographie, par Marc Durand, Paris, Archives nationales, 2013 (sous presse), notice n° 4424 (version dématérialisée de l'instrument de recherche, les notices biographiques et compléments de descriptions d'actes ne se trouvent que sur la version papier de l'ouvrage, voir contexte dans le Plan d’orientation général - Notaires de Paris, guides thématiques du Minutier).
      Saint-Nicolas-d'Antin (rue); Saint-Bernard (rue); Sabbatier, Jean; Margéridon, Édouard François
    - Procuration, perception d'appointements à l'assemblee nationale., 23 août 1851; MC/ET/III/1573
      Nom, qualité: (M.) Sabbatier, Jean.
      Profession: stenographe, Paris, Assemblee-Nationale.
      Domicile: Paris (Paris) rue Saint-Nicolas-d'Antin, 59.
      Nom, qualité: (M.) Margeridon, Edouard Francois.
      Profession: propriétaire, négociant, Paris.
      Domicile: Paris (Paris) rue Saint-Bernard, 36
    - Succession, liquidation., 25 août 1851; MC/ET/III/1573
      Domicile: Paris (Paris) rue Saint-Roch, 49.
    - Succession, notoriete., 25 août 1851; MC/ET/III/1573
      Nom, qualité: (Mme ou Mlle) Villemoth, Francoise Eugenie.
      Domicile: Paris (Paris) rue Chabanais, 9.
      Nom, qualité: (M.) Rascol, Simon Victor.
      Domicile: Paris (Paris) rue Chabanais, 9
    - Succession, inventaire apres décès., 26 août 1851; MC/ET/III/1573
      Nom, qualité: (Mme ou Mlle) Pigis, Jeanne Sophie.
      Profession: plombier, Paris.
      Domicile: Paris (Paris) rue de Bethisy, 18
    - Mariage., 27 août 1851; MC/ET/III/1573
      Nom, qualité: (M.) Ripert, Honore Sarrazin.
      Profession: general de brigade.
      Domicile: Paris (Paris) rue Chaussée-des-Minimes, 5.
      Nom, qualité: (M.) Ripert, Nicolas.
      Profession: sous-prefet (ancien).
      Nom, qualité: (Mme ou Mlle) Brunet, Julie Hermantine.
      Domicile: Batignolles-Monceaux (les) (Paris) rue Truffault, 31.
      Nom, qualité: (M.) Brunet, Jean Pierre.
      Profession: capitaine (retraite).
      Domicile: Batignolles-Monceaux (les) (Paris) rue Truffault, 31
    - Mariage., 30 août 1851; MC/ET/III/1573
      Nom, qualité: (M.) Graux, Louis Alexandre.
      Profession: fourreur (marchand), Paris.
      Domicile: Paris (Paris) quai de l'Ecole, 8.
      Nom, qualité: (M.) Graux, Clair Adrien.
      Domicile: Reilly (Oise).
      Nom, qualité: (Mme ou Mlle) Imbert, Adelaide Alexandrine.
      Domicile: Paris (Paris) rue de la Bienfaisance, 35.
      Nom, qualité: (M.) Imbert, Louis Joseph.
    - Obligation, emprunt, 12000 f., 30 août 1851; MC/ET/III/1573
      Nom, qualité: (M.) Billion, Charles Louis.
      Profession: propriétaire, directeur du theatre-national, Paris.
      Domicile: Paris (Paris) rue Charlot, 49.
  - Minutes. 1851, septembre - décembre, septembre - décembre 1851; MC/ET/III/1574
    - Mainlevee, saisie de maison, Belleville (Paris) rue de l'Orillon, 34., 2 septembre 1851; MC/ET/III/1574
      Domicile: Paris (Paris) rue du Temple, 114.
      Profession: entrepreneur de batiment, Paris.
      Domicile: Paris (Paris) rue Corbeau, 29
    - Procuration acte., 3 septembre 1851; MC/ET/III/1574
      Nom, qualité: (Mme ou Mlle) Delrey, Claire Antoinette Marie.
      Domicile: Paris (Paris) rue de l'Ouest.
      Nom, qualité: (M.) Moudouard, Jean Auguste.
      Domicile: Paris (Paris) rue de l'Ouest, 40.
      Nom, qualité: (M.) Robert, Denis.
      Profession: orfevre, Paris.
      Domicile: Paris (Paris) rue Saint-Sulpice, 8
    - Sucession, liquidation., 8 septembre 1851; MC/ET/III/1574
    - Procuration, substitution., 8 septembre 1851; MC/ET/III/1574
      Nom, qualité: (Mme ou Mlle) Reimmonnecq, Anne Madeleine Corrine.
      Domicile: Port-au-Prince (haiti).
      Relations: épouse de l'intervenant 2, procureur de l'intervenant 2.
      Nom, qualité: (M.) Reimbaud, Edouard.
      Profession: commercant, Port-au-Prince (haiti).
      Nom, qualité: (Mme ou Mlle) Thiphaine, Julie Victoire.
      Domicile: Paris (Paris) rue d'Hauteville, 33.
      Nom, qualité: (M.) Denonvilliers, Charles Marie.
    - Vente, partie de terrain, 1200 f, Clignancourt (Paris) rue des Portes-Blanches., 15 septembre 1851; MC/ET/III/1574
      Nom, qualité: (M.) Lacroix, Bernard.
      Domicile: Clignancourt (Paris) rue des Promenades, 16.
      Nom, qualité: (M.) Restout, Pierre.
      Profession: fondeur (ouvrier), Montmartre (Paris).
      Domicile: Montmartre (Paris) rue des Acacias, 6
    - Procuration rente publique, dépôt, vente de rente etat 5%, 600 f., 18 septembre 1851; MC/ET/III/1574
      Nom, qualité: (M.) Drappeau, Martin Paulin.
      Profession: notaire, Mauriac (Cantal).
      Domicile: Mauriac (Cantal).
      Nom, qualité: (M.) Brives de, Charles.
      Domicile: Paris (Paris) rue de Beaune, 22
    - Succession, inventaire apres décès., 26 septembre 1851; MC/ET/III/1574
      Nom, qualité: (M.) Boussard, Jacques Honore.
      Domicile: Paris (Paris) rue du Jour, 2
    - Bail, appartement, loyer, 2200 f, Paris (Paris) rue de Clery, 32., 1er octobre 1851; MC/ET/III/1574
      Nom, qualité: (M.) Decauvin, Olivier.
      Domicile: Paris (Paris) rue de Clery, 32
    - Succession, inventaire apres décès., 1er octobre 1851; MC/ET/III/1574
      Nom, qualité: (Mme ou Mlle) Dumoutier de Dondainville, Cesarine Francoise.
      Domicile: Paris (Paris) rue de Saintonge, 16.
    - Cahier des charges, adjudication de créances, valeur, 737255 f, mise à prix, 1500 f., 3 octobre 1851; MC/ET/III/1574
      Nom, qualité: (M.) Freville, Eugene.
      Domicile: Paris (Paris) rue de la Sourdiere, 16.
      Relations: associé(e) de l'intervenant 2.
      Nom: Banque Freville (e) et Cie (ancienne).
      Domicile: Paris (Paris) rue des Bourdonnais, 11
    - Liquidation, proces-verbal, reprises apres separation de biens., 3 octobre 1851; MC/ET/III/1574
      Nom, qualité: (Mme ou Mlle) Dupont, Josephine Clementine.
      Domicile: Paris (Paris) rue du Bac, 19.
      Nom, qualité: (M.) Pluche-Richard, Jean Baptiste.
      Profession: négociant (ancien), Paris.
      Domicile: Paris (Paris) rue du Musee, 32
    - Vente, maisons (2), 15500 f, Batignolles (Paris) rue Puteaux, 9-11., 4 octobre 1851; MC/ET/III/1574
      Nom, qualité: (M.) Puteaux, Louis Francois.
      Domicile: Batignolles-Monceaux (les) (Paris) boulevard des Batignolles, 50.
      Nom, qualité: (M.) Maillet-Contou, Jean Baptiste.
      Domicile: Batignolles-Monceaux (les) (Paris) rue Puteaux, 17
    - Procuration revenus., 10 octobre 1851; MC/ET/III/1574
      Profession: patissier.
      Nom, qualité: (M.) Lechevallier, Jean Baptiste.
      Domicile: Paris (Paris) rue de Mesley, 34.
      Domicile: Paris (Paris) rue Hauteville, 33
    - Succession, notoriete., 11 octobre 1851; MC/ET/III/1574
      Nom, qualité: (Mme ou Mlle) Peze, Marie Louise.
      Domicile: Gentilly (Val-de-Marne).
      Nom, qualité: (M.) Janton, Francois Charles.
      Nom, qualité: (M.) Beaufils, Jean Louis.
    - Mariage., 18 octobre 1851; MC/ET/III/1574
      Nom, qualité: (M.) Lerey, Pierre Louis.
      Profession: libaire (marchand), Paris.
      Domicile: Paris (Paris) rue Soufflot, 22.
      Nom, qualité: (M.) Lerey, Jean Francois.
      Profession: cultivateur, Surville (Manche).
      Domicile: Surville (Manche).
      Nom, qualité: (Mme ou Mlle) Houssiaux, Sophie Nicole.
      Domicile: Paris (Paris) rue Saint-Andre, 45.
      Nom, qualité: (M.) Houssiaux, Jean Pierre.
    - Donation entre epoux., 24 octobre 1851; MC/ET/III/1574
      Nom, qualité: (M.) Leroy, Jean Baptiste Marie.
      Profession: propriétaire, marchand de couleurs (ancien).
      Domicile: Paris (Paris) rue Marsollier, 11.
      Nom, qualité: (Mme ou Mlle) Roland, Marguerite Jeanne.
    - Donation entre epoux., 24 octobre 1851; MC/ET/III/1574
      Nom, qualité: (Mme ou Mlle) Roland, Margueritee Jeanne.
      Domicile: Paris (Paris) rue Marsollier, 11
    - Quittance, paiement de droits mobiliers et immobiliers, 2450 f., 25 octobre 1851; MC/ET/III/1574
      Nom, qualité: (M.) Gros, Jean.
      Profession: bourrelier, Ferolles-Attilly (Seine-et-Marne).
      Domicile: Ferolles-Attilly (Seine-et-Marne).
      Nom, qualité: (M.) Gros, Thomas.
      Profession: employe au chemin-de-fer.
      Domicile: Chapelle (la) (Paris) rue de la Charbonniere, 19.
      Relations: frère de l'intervenant 1.
      Nom, qualité: (Mme ou Mlle) Gros, Marie.
      Profession: domestique, Chapelle (la) (Paris).
      Domicile: Chapelle (la) (Paris).
      Relations: sœur de l'intervenant 2.
      Nom, qualité: (M.) Magdelenat, Pierre.
      Profession: cultivateur, Empury (Nièvre).
      Domicile: Empury (Nièvre)
    - Obligation, emprunt, 5000 f., 27 octobre 1851; MC/ET/III/1574
      Nom, qualité: (M.) Bill, Jean.
      Profession: menuisier, ebeniste, Paris.
      Domicile: Paris (Paris) Cite Laurent-de-Jussieu, 13.
    - Mainlevee, hypotheques sur maison de commerce et biens de particulier., 28 octobre 1851; MC/ET/III/1574
      Nom, qualité: (M.) Biarnois, Pierre Amable.
      Profession: négociant, Paris (Paris), rue des Deux-Ecus, 24.
      Domicile: Paris (Paris) rue de Grenelle-St-Honore, 33.
      Nom, qualité: (M.) Gravier, Pierre.
      Profession: etudiant-en-droit.
      Domicile: Toulon-sur-Arroux (Saône-et-Loire)
    - Proces-verbal d'enchères, vente, adjudication de créances valeur, 737255 f prix, 4510 f., 29 octobre 1851; MC/ET/III/1574
      Profession: banquier (ancien), Paris (Paris).
      Nom, qualité: (M.) Nonancourt de, Jules Francois.
      Domicile: Paris (Paris) rue des Gres, 7.
      Nom, qualité: (M.) Guerin, Desire Michel.
      Domicile: Paris (Paris) rue Saint-Louis-en-l'Ile, 64
    - Declaration de commande, adjudication de lot de créances., 29 octobre 1851; MC/ET/III/1574
      Domicile: Paris (Paris) rue de la Sourdiere, 16
    - Declaration de command, adjudication de créances., 30 octobre 1851; MC/ET/III/1574
      Domicile: Paris (Paris) rue Saint-Louis-en-l'Ile, 64.
      Nom, qualité: (M.) Cusin, Etienne Aime Dominique.
      Profession: banquier, Paris.
      Domicile: Paris (Paris) rue des Bourdonnais, 11.
      Relations: associé(e) de l'intervenant 3.
      Nom: Banque Cusin Legendre et Cie
    - Succession, inventaire apres décès., 3 novembre 1851; MC/ET/III/1574
      Nom, qualité: (Mme ou Mlle) Defresne, Adelaide Marie Electrice.
      Domicile: Paris (Paris) quai Bourbon, 9
    - Succession, délivrance de legs., 3 novembre 1851; MC/ET/III/1574
    - Bail, terrain, loyer 1200 f, Paris (Paris) rue de Charenton, 88., 5 novembre 1851; MC/ET/III/1574
      Nom, qualité: (Mme ou Mlle) Grandin, Honorine.
      Domicile: Paris (Paris) rue Mauconseil, 1.
      Nom, qualité: (M.) Guillermain, Louis.
      Profession: négociant en vin, Paris (Paris).
      Nom, qualité: (M.) Brulon, Eugene.
      Profession: marchand de bois, Paris (Paris).
      Domicile: Paris (Paris) rue de Charenton, 103
    - Transport, indemnite pour maison expropriee, 11000 f, Paris (Paris) rue du Coq-St-Jean, 4., 6 novembre 1851; MC/ET/III/1574
      Nom, qualité: (M.) Beauvais de, Pierre Louis.
      Domicile: Saint-Ouen (Seine-Saint-Denis).
      Nom: Ville de Paris.
      Nom, qualité: (M.) Domicille, Pierre Louis.
      Profession: facteur, Paris.
      Domicile: Paris (Paris) rue du Faubourg-St-Denis, 83.
      Nom, qualité: (M.) Chevallier, Rose Marie Catherine Victoire.
      Domicile: Paris (Paris) rue de l'Ouest, 38.
      Relations: veuve de l'intervenant 5.
      Nom, qualité: (M.) Boisset, Constant Sebastien.
    - Mainlevee, hypotheque., 8 novembre 1851; MC/ET/III/1574
      Nom, qualité: (M.) Belhomme, Antoine.
      Profession: avoué,Paris.
      Domicile: Paris (Paris) rue Chilperic, 20.
      Nom, qualité: (M.) Fourtier, Louis Pierre.
      Profession: vigneron, Gouaix (Seine-et-Marne).
      Domicile: Gouaix (Seine-et-Marne)
    - Cahier des charges, adjudication de rentes., 8 novembre 1851; MC/ET/III/1574
      Nom, qualité: (personne morale) Ponsin (hoirs).
      Nom, qualité: (Mme ou Mlle) Malecot, Adelaide.
      Domicile: Belleville (Paris) rue Saint-Denis, 66.
      Nom, qualité: (M.) Ponsin, Jacques.
    - Testament, depot., 8 novembre 1851; MC/ET/III/1574
      Nom, qualité: (Mme ou Mlle) Cresset, Julie Felicite.
    - Procuration rente publique, dépôt, conversion d'indemnite aux ex-possesseurs d'esclaves., 10 novembre 1851; MC/ET/III/1574
      Nom, qualité: (M.) Grondin, Chrysol.
      Domicile: Saint-Joseph (reunion (ile de la)).
      Nom, qualité: (M.) Delatre, Napoleon.
      Domicile: Paris (Paris) rue du Faubourg-Poissonniere, 9
    - Inventaire après décès d'Eloi Johanneau, ancien conservateur des monuments d'art des résidences royales, demeurant place des Vosges, n°9., 11 novembre 1851; MC/ET/III/1574
      inventaire après décès; Jouhanneau, Eloi
    - Autorisation, administration des biens et affaires., 11 novembre 1851; MC/ET/III/1574
      Nom, qualité: (M.) Beziau de La Morisonnerie, Ferdinand Louis Achille Leopold.
      Profession: voyageur mecanicien.
      Domicile: Belleville (Paris) rue de Calais, 96.
      Domicile: Petit-Montrouge (Paris) avenue de la Sante, 31.
      Relations: séparé(e) de corps et de biens de l'intervenant 1
    - Succession, inventaire apres décès., 11 novembre 1851; MC/ET/III/1574
    - Bail, maison (partie) loyer, 1230 f, Paris (Paris) rue Saint-Victor, 149-151., 15 novembre 1851; MC/ET/III/1574
      Nom, qualité: (M.) Pringuet, Prudent Jean Baptiste.
      Domicile: Paris (Paris) rue Saint-Victor, 151
    - Constitution, rente viagere, 300 f., 15 novembre 1851; MC/ET/III/1574
      Nom, qualité: (M.) Micouin, Jean Barthelemy.
      Profession: entrepreneur de couverture, Paris.
      Domicile: Paris (Paris) rue du Buisson-St-Louis, 24.
      Nom, qualité: (Mme ou Mlle) Henry, Marie Elisabeth Renee.
      Domicile: Paris (Paris) rue du Buisson-St-Louis, 26.
      Nom, qualité: (M.) Anne Dit Marquet, Charles Thomas Francois.
    - Mariage., 18 novembre 1851; MC/ET/III/1574
      Nom, qualité: (M.) Philippon, Pierre Francois Nicolas.
      Profession: architecte du gouvernement, Paris.
      Domicile: Paris (Paris) rue Saint-Georges, 58.
      Nom, qualité: (M.) Philippon, Pierre.
      Nom, qualité: (Mme ou Mlle) Touron, Cornelie.
      Domicile: Draveil (Essonne).
      Nom, qualité: (M.) Faletans de, Bernard Ignace Marie Anne Joseph.
    - Quittance, paiement de maison, 3200 f, Saint-Mathieu (Haute-Vienne)., 24 novembre 1851; MC/ET/III/1574
      Nom, qualité: (M.) Gourseau, Pierre.
      Profession: tailleur d'habits, Paris (Paris).
      Domicile: Paris (Paris) rue des Fosses-St-Germain-l'Auxerrois, 41.
      Nom, qualité: (M.) Gaumy, Pierre.
      Domicile: Saint-Mathieu (Haute-Vienne)
    - Succession, notoriete., 25 novembre 1851; MC/ET/III/1574
      Nom, qualité: (Mme ou Mlle) Lurette, Marie Simone.
      Domicile: Paris (Paris) rue de la Michodiere, 12
    - Dépôt du testament de Louis-Philippe Crépin, peintre de marines, mort le 26 novembre 1851, demeurant rue du Chevalier-du-Guêt, n°8-10., 27 novembre 1851; MC/ET/III/1574
      Il lègue en partie à l'amiral Dupetit-Thouars, le tableau de feu Aristide Dupetit-Thouars, capitaine de vaisseau, étant, en 1793, en relâche à lîle de Sel, y recueille sur son bateau brick, bon nombre de portugais en détresse.
      testament; dépôt de pièces; Crépin, Louis-Philippe; Dupetit-Thouars (capitaine); Dupetit-Thouars, Aristide; officier général
    - Succession, quittance., 27 novembre 1851; MC/ET/III/1574
      Nom, qualité: (M.) Faletans, Marie Nicolas.
    - Testament, depot., 27 novembre 1851; MC/ET/III/1574
      Nom, qualité: (M.) Crepin, Louis Philippe.
      Profession: peintre (artiste).
      Domicile: Paris (Paris) rue du Chevalier-du-Guet, 8-10
    - Consentement, anteriorite d'hypotheque sur immeubles et terres, garantie, 10000., 28 novembre 1851; MC/ET/III/1574
      Nom, qualité: (Mme ou Mlle) Ducasse, Elisabeth Zoe.
      Domicile: Argenteuil (95).
      Nom, qualité: (M.) Rabaille, Auguste Francois.
      Nom, qualité: (M.) Grandin, Laurent Victor
    - Succession, notoriete., 1er décembre 1851; MC/ET/III/1574
      Profession: peintre (artiste), Paris.
    - Succession, mainlevee., 1er décembre 1851; MC/ET/III/1574
      Nom, qualité: (M.) Falsan, Gatien.
      Domicile: Paris (Paris) rue de Clery, 23
    - Succession, délivrance de legs., 1er décembre 1851; MC/ET/III/1574
    - Transport, indemnite d'expropriation de maison, Paris (Paris) rue du Coq-St-Jean, 4., 11 décembre 1851; MC/ET/III/1574
      Nom, qualité: (Mme ou Mlle) Chevallier, Catherine Victooire.
    - Succession, partage., 11 décembre 1851; MC/ET/III/1574
    - Mariage., 13 décembre 1851; MC/ET/III/1574
      Nom, qualité: (M.) Roussez, Honore Georges Vite.
      Profession: commis de marchand de bois, Paris.
      Domicile: Paris (Paris) rue de Bercy-St-Antoine, 93.
      Nom, qualité: (M.) Roussez, Hubert Maurice.
      Profession: officier (ancien).
      Domicile: Preigney (Haute-Saône).
      Nom, qualité: (Mme ou Mlle) Soulens, Amelie Julienne.
      Profession: charcutiere (employee), Paris (Paris).
      Domicile: Paris (Paris) rue de Bercy, 93.
      Nom, qualité: (M.) Mauduit, Hippolyte Louis Francois.
    - Desistement, hypotheque sur bois, garantie, 25500 f, Montreuil-en-Touraine (Indre-et-Loire) Bois-des-Roderies., 20 décembre 1851; MC/ET/III/1574
      Nom, qualité: (Mme ou Mlle) Peltereau, Helene Renee.
      Nom, qualité: (M.) Simonneau, Jacques.
      Profession: tanneur (négociant).
      Nom, qualité: (M.) Peltereau, Emmanuel Andre.
      Profession: tanneur (négociant), Chateau-Renault (Indre-et-Loire).
      Domicile: Chateau-Renault (Indre-et-Loire).
      Nom, qualité: (M.) Peltereau, Pierre Claude Placide.
      Nom, qualité: (M.) Peltereau, Jacques Henry.
      Nom, qualité: (M.) Peltereau, Auguste.
      Profession: négociant, Chateaudun (Eure-et-Loir).
      Domicile: Chateaudun (Eure-et-Loir).
      Nom, qualité: (M.) Nobilleau, Just Euclide.
      Domicile: Noizay (Indre-et-Loire).
      Relations: acheteur de l'intervenant 1, acheteur de l'intervenant 2, acheteur de l'intervenant 3, acheteur de l'intervenant 4, acheteur de l'intervenant 5, acheteur de l'intervenant 6
    - Procuration acte, acceptation de donation-partage., 20 décembre 1851; MC/ET/III/1574
      Nom, qualité: (M.) Villette, Louis Jean Auguste.
      Profession: boulanger (garcon), Paris (Paris).
      Domicile: Paris (Paris) rue des Canettes, 3.
      Nom, qualité: (M.) Mesnager, Pierre Jean Louis.
      Domicile: Mortagne (Orne)
    - Donation entre epoux., 23 décembre 1851; MC/ET/III/1574
      Nom, qualité: (M.) Lefebvre, Jacques Ambroise.
      Domicile: Paris (Paris) boulevard Saint-Denis, 9bis.
      Nom, qualité: (Mme ou Mlle) Duchamp, Barbe.
    - Sucession, notoriete., 23 décembre 1851; MC/ET/III/1574
      Nom, qualité: (Mme ou Mlle) Crepin, Catherine Louise Marie.
      Domicile: Paris (Paris) rue Chilperic, 8
    - Donation entre epoux., 23 décembre 1851; MC/ET/III/1574
      Domicile: Paris (Paris) boulevard Saint-Denis, 9bis
    - Procuration rente publique, dépôt, vente de rente etat 5%, 11986 f., 24 décembre 1851; MC/ET/III/1574
      Nom, qualité: (Mme ou Mlle) Torre, Catherine.
      Domicile: Genes (italie).
      Nom, qualité: (M.) Parent, Charles Felix.
      Domicile: Paris (Paris) rue Bellefond, 31
    - Succession, inventaire apres décès., 24 décembre 1851; MC/ET/III/1574
      Nom, qualité: (Mme ou Mlle) Pelle, Marie Adelaide.
      Domicile: Paris (Paris) rue de Vieille-du-Temple, 115.
      Nom, qualité: (M.) Pernet, Claude Antoine.
    - Quittance, paiement de rente viagere etat 5%, 600 f, Paris (Paris) rue Michel-Lecomte, 23-25., 27 décembre 1851; MC/ET/III/1574
      Nom, qualité: (personne morale) Froidure (hooirs).
      Nom, qualité: (M.) Froidure, Lucien Marcellin.
      Profession: juge-de-paix.
      Nom, qualité: (M.) Lamy, Felix Leonard.
    - Succession, délivrance de legs., 29 décembre 1851; MC/ET/III/1574
    - Procuration, depot., 31 décembre 1851; MC/ET/III/1574
      Nom, qualité: (Mme ou Mlle) Clement de La Ronciere, Louise Marie Marguerite.
      Domicile: Chalons (Marne).
      Nom, qualité: (M.) Muiron, Pierre Auguste.
      Nom, qualité: (M.) La Ronciere-La-Noury de, Marie Camille Adalbert.